【裁判字號】    97,訴,2360
【裁判日期】    970731
【裁判案由】    毒品危害防制條例
【裁判全文】
臺灣臺中地方法院刑事判決              97年度訴字第2360號
公  訴  人  臺灣臺中地方法院檢察署檢察官
被      告  甲○○
                    現另案於臺灣臺中監獄執行中
上列被告因毒品危害防制條例案件，經檢察官提起公訴（97年度
毒偵字第2313號），被告於準備程序就被訴事實為有罪之陳述，
本院合議庭裁定由受命法官獨任進行簡式審判程序，判決如下：
    主    文
甲○○施用第一級毒品，累犯，處有期徒刑壹年伍月，扣案之第
一級毒品海洛因貳包（驗餘淨重計零點壹壹柒參公克）均沒收銷
燬之。
    犯罪事實
一、甲○○前於民國89年1月間因施用毒品案件，經觀察、勒戒
    後，因認無繼續施用毒品傾向，由檢察官為不起訴處分確定
    。又因施用毒品案件，經起訴並送戒治，強制戒治部分於91
    年11月18日執行完畢；而施用毒品部分則與其另犯之贓物等
    案件，經本院及臺灣桃園地方法院分別判處有期徒刑10月、
    4月、2月確定，並定應執行有期徒刑1年1月後，復另因施用
    毒品案件，為本院判處有期徒刑10月確定，上開案件經接續
    執行，於93年7月27日因假釋付保護管束期滿未經撤銷，視
    為執行完畢；復於94年間分別因施用毒品案件，經本院以94
    年度訴字第1537號判處有期徒刑1年，及以95年度訴字第292
    號判處應執行有期徒刑1年4月確定，於96年7月16日假釋期
    滿未經撤銷視為執行完畢。詎猶不知警惕，基於施用第一級
    毒品海洛因及施用第二級毒品甲基安非他命之接續犯意，於
    97年4月24日晚上某時許，及於97年4月25日下午2時30分許
    ，在臺中市北區○○○○○路296巷11之3號住處，以注射方
    式，混合施用第一級毒品海洛因及第二級毒品甲基安非他命
    ；嗣於97年4月25日下午6時35分許，為警在臺中市○○區○
    ○路與寧夏路口之「闔家歡KTV」停車場內盤查扣得海洛因2
    包（驗餘淨重計0.1173公克），並採其尿液送驗後呈嗎啡、
    甲基安非他命陽性反應而查悉上情。
二、案經臺中市警察局第五分局報請臺灣臺中地方法院檢察署檢
    察官偵查起訴。
    理    由
一、本件被告甲○○於準備程序中，就上開犯罪事實為有罪之陳
    述，且所犯係死刑、無期徒刑、最輕本刑為三年以上有期徒
    刑以外之罪，經本院告知簡式審判程序之旨，並聽取檢察官
    及被告之意見後，依刑事訴訟法第273條之1第1項之規定，
    裁定進行簡式審判程序，合先敘明。
二、上開犯罪事實，業據被告甲○○於本院審理時坦承不諱，且
    被告於前揭時、地為警查獲後，經警採其尿液送驗結果，確
    呈嗎啡、甲基安非他命陽性反應，有中山醫學大學附設醫院
    檢驗科藥物檢測中心尿液檢驗報告書1份在卷可稽，復有臺
    中市警察局第五分局採集尿液鑑定同意書、委託鑑驗代號與
    真實姓名對照表各1份在卷可參，以及海洛因2包（驗餘淨重
    計0.1173公克）扣案可證，足徵被告前揭自白應屬實情，本
    案事證已臻明確，被告犯行洵堪認定。
三、
(一)、按毒品危害防制條例第20條第3項雖規定：「依前項規定
      為觀察、勒戒或強制戒治執行完畢釋放後，5年後再犯第
      10條之罪者，適用本條前2項之規定」（即須再經觀察勒
      戒、強制戒治程序）；但觀諸該項之修正理由略以：「觀
      察、勒戒或強制戒治後5年再犯者，顯現前所實施之觀察
      、勒戒或強制戒治已足以遮斷其施用毒品之癮，為期自新
      及協助其斷除毒癮，對此5年後再犯者爰明定仍適用初犯
      之規定，先經觀察勒戒、強制戒治之程序」。則解釋該項
      「5年後再犯第10 條之罪者」，應僅指「自觀察、勒戒或
      強制戒治執行完畢後5年內，均未曾有施用第一、二級毒
      品犯行，於5年後方再犯者」之情形，方符法律修正意旨
      （參最高法院95年第7次刑事庭會議決議）。本件被告前
      因施用毒品案件，經觀察、勒戒後，因認無繼續施用毒品
      傾向，由檢察官為不起訴處分確定，又因施用毒品案件，
      經起訴並送戒治，強制戒治部分於91年11月18日執行完畢
      ，而被告於上開強治戒治執行完畢釋放後5年內，復分別
      於90、94年間因施用毒品案件，經本院各以90年度訴字第
      3014號判處有期徒刑10月、94年度訴字第1537號判處有期
      徒刑1年，及以95年度訴字第292號判處應執行有期徒刑1
      年4月確定，此有臺灣高等法院被告前案紀錄表1份附卷可
      稽。按自91年11月18日強制戒治執行完畢至本件施用毒品
      犯行，固已逾5年，惟被告於上揭觀察、勒戒執行完畢後
      5年內之「90、94年間」，均有觸犯毒品危害防制條例第
      10條之犯行，則揆諸上揭說明，本件自不適用同條例第20
      條第3項，故應依該條例第10條處罰。
(二)、核被告所為，係犯毒品危害防制條例第10條第1、2項之施
      用第一、二級毒品罪；被告持有第一、二級毒品之低度行
      為，為施用第一、二級毒品之高度行為所吸收，不另論罪
      ；又被告以一混合施用第一級毒品及第二級毒品之行為，
      觸犯施用第一級毒品罪與施用第二級毒品罪之數罪名，為
      想像競合犯，應從一重之施用第一級毒品罪論處，此經蒞
      庭檢察官陳明變更在卷 (見本院卷頁23反) ；而按數行為
      於同時同地或密切接近之時地實施，侵害同一之法益，各
      行為之獨立性極為薄弱，依一般社會健全觀念，在時間差
      距上，難以強行分開，在刑法評價上，以視為數個舉動之
      接續施行，合為包括之一行為予以評價，較為合理，則屬
      接續犯，而為包括之一罪（最高法院86年台上字第32  95
      號判例意旨可資參照），本件被告2次混合施用第一級毒
      品及第二級毒品之行為，係在密切的時間即97年4月24日
      晚上某時許及於97年4月25  日下午2時30分許，且在同一
      地點即被告位於臺中市北區○○○○○路296巷11之3號之
      住處，依上開說明，應認為成立接續犯，而為包括之一罪
      ，此亦經蒞庭檢察官陳明變更在卷 (見本院卷頁23反) ；
      再者，被告前於94年間分別因施用毒品案件，經本院以94
      年度訴字第1537號判處有期徒刑1年，及以95年度訴字第2
      92號判處應執行有期徒刑1年4月確定，於96年7月16日假
      釋期滿未經撤銷視為執行完畢，有臺灣高等法院被告前
      案紀錄表及刑案資料查註紀錄表在卷可按，其受有期徒刑
      之執行完畢，五年內故意再犯本件法定本刑有期徒刑以上
      之罪，應依刑法第47條第1項論以累犯並加重其刑。爰審
      酌被告無視於毒品對於自身健康之戕害及國家對於杜絕毒
      品犯罪之禁令，再犯本案，惟施用毒品係自戕行為，並未
      因此而危害他人，且被告犯罪手段尚屬平和及坦承犯行，
      態度尚可等一切情狀，量處如主文所示之刑。另扣案之海
      洛因2包（驗餘淨重計0.1173公克），係查獲之毒品，應
      依毒品危害防制條例第18條第1項前段宣告沒收銷燬之。
據上論斷，應依刑事訴訟法第273條之1第1項、第299條第1項前
段，毒品危害防制條例第10條第1、2項、第18條第1項前段，刑
法第11條前段、第47條第1項、第55條，判決如主文。
本案經檢察官乙○○到庭執行職務。
中    華    民    國    97    年    7     月    31    日
                        刑事第三庭  法  官  楊曉惠
以上正本證明與原本無異。
如不服本判決，應於收受送達後10日內向本院提出上訴書狀（應
敘述具體理由並附繕本）。
上訴書如未敘述理由，應於上訴期間屆滿後20日內補提理由書於
本院。
                                    書記官  陳玲誼
中    華    民    國    97    年    7     月    31    日
附錄本案論罪科刑法條：
毒品危害防制條例第10條：
施用第一級毒品者，處6月以上5年以下有期徒刑。
施用第二級毒品者，處3年以下有期徒刑。


司法院資訊處製作；財團法人民間司法改革基金會備份。
